【裁判字號】    94,簡上,610
【裁判日期】    950124
【裁判案由】    給付票款
【裁判全文】
臺灣臺北地方法院民事判決             94年度簡上字第610號
上  訴  人  乙○○
被上訴人    甲○○
上列當事人間請求給付票款事件，上訴人對於中華民國94年9月2
1日本院臺北簡易庭94年度北簡字第20695號第一審判決，提起上
訴，本院於95年1月10日言詞辯論終結，判決如下：
    主  文
原判決關於駁回上訴人後開第二項之訴部分與訴訟費用之裁判廢
棄。
被上訴人應給付上訴人新台幣貳拾玖萬仟元，及自民國九十年
五月二十一日起，至清償日止，按年息百分之五計算之利息。
第一、二審訴訟費用由被上訴人負擔。
    事實及理由
一、上訴人主張：被上訴人於民國88年間在上訴人位於台北市○
    ○區○○路之住所借款新台幣（下同）29萬3000元，被上訴
    人則交付同額之支票，惟屆期提示未獲付款，被上訴人另簽
    發本票換回支票，亦未兌現，被上訴人一再以本票展延，迄
    90年4月25日再交付如附表所示之本票3紙（下稱系爭本票）
    ，屆期提示仍未兌現，為此依借貸關係提起本件訴訟；起訴
    請求被上訴人給付上訴人29萬3000元，及自90年5月10日起
    至清償日止，按年息5%計算之利息。原審為上訴人敗訴之判
    決，上訴人不服提起上訴，於本院改稱上開款項係被上訴人
    原向上訴人借款500萬元應支付之利息，依利息法律關係請
    求被上訴人給付，並於本院上訴聲明（一）原判決關於駁回
    上訴人後開第（二）項之訴部分廢棄。（二）被上訴人應給
    付上訴人29萬3000元，及自90年5月21日起，至清償日止，
    按年息5%計算之利息。
二、被上訴人則以：伊未向上訴人借款29萬3000元，系爭本票乃
    伊向上訴人借款500萬元之利息，惟上訴人已同意免除利息
    ，伊並依兩造之協議清償本金完畢。又系爭本票時效業已完
    成，亦得拒絕清償。於本院答辯聲明駁回上訴。
三、上訴人主張被上訴人向上訴人借款500萬元，雙方並約定利
    息，被上訴人於90年4月25日交付系爭本票予上訴人用以支
    付利息，惟屆期提示仍未兌現，之後兩造於90年8月24日就
    本件借款簽訂協議書，約定被上訴人分期返還本金，被上訴
    人已全部清償完畢等情，為被上訴人所不爭執，復有系爭本
    票、協議書、收據附卷可稽（見原審卷第20至22頁），堪信
    為真實。茲兩造所爭執者為兩造於簽訂協議書時是否免除被
    上訴人全部利息債務？
四、經查：依兩造簽訂協議書第1條約定甲方（即上訴人）借給
    乙方（即被上訴人）500萬元，同意乙方自90年7月份起免支
    付甲方利息。則兩造約定同意免除被上訴人借款利息係自90
    年7月以後之利息，並不包括90年7月之前利息已甚明顯。次
    查：系爭本票發票日均為90年4月25日，而到期日分別為同
    年4月30日、5月10日、5月20日，而系爭本票係供作支付利
    息之用亦為雙方所不爭執，則系爭本票所支付利息顯係在90
    年7月之前利息。被上訴人雖辯稱上訴人免除全部利息，惟
    並未舉證以實其說，且與協議書及系爭本票證據並不符合，
    被上訴人抗辯自不可採。又查：被上訴人抗辯系爭本票已罹
    於消滅時效云云，惟上訴人係本於利息法律關係請求，其請
    求權尚未逾五年短期時效，被上訴人此部分辯解亦不足採。
五、綜上所述，上訴人主張被上訴人應給付利息為可採，被上訴
    人抗辯上訴人免除全部利息為無可取。從而，上訴人本於利
    息法律關係，請求被上訴人給付29萬3000元，及自90年5月2
    1日起至清償日止，按年息5%計算之利息。為有理由，應予
    准許。原審就此部分為上訴人敗訴之判決，尚有未洽。上訴
    意旨指摘原判決此部分不當，求予廢棄改判，為有理由。爰
    由本院予以廢棄，改判如主文第2項所示。
四、據上論結，本件上訴為有理由，依民事訴訟法第436條之1第
    3項、第450條、第78條，判決如主文。
中    華    民    國    95    年    1    月    24    日
                  民事第四庭審判長法  官  林麗玲
                                  法  官  劉又菁
                                  法  官  薛中興
以上正本係照原本作成
本件不得上訴
中    華    民    國    95    年    1    月    24    日
                                  書記官  薛德芬
附表：
┌─┬───┬──┬───┬───┬─────┬──┐
│編│發票人│付款│發票日│到期日│票面金額  │利息│
│號│      │地  │      │      │（新台幣）│    │
├─┼───┼──┼───┼───┼─────┼──┤
│１│甲○○│未載│4.│4.│5萬3千元  │未載│
├─┼───┼──┼───┼───┼─────┼──┤
│２│甲○○│未載│4.│5.10.│12萬元    │未載│
├─┼───┼──┼───┼───┼─────┼──┤
│３│甲○○│未載│4.│5.20.│12萬元    │未載│
└─┴───┴──┴───┴───┴─────┴──┘


司法院資訊處製作；財團法人民間司法改革基金會備份。
